【裁判字號】    92,台上,2761
【裁判日期】    920522
【裁判案由】    違反槍砲彈藥刀械管制條例
【裁判全文】
最高法院刑事判決                              九十二年度台上字第二七六一號
    上 訴 人  甲○○
右上訴人因違反槍砲彈藥刀械管制條例案件，不服台灣高等法院台中分院中華民國九
十二年四月八日第二審判決（九十二年度上訴字第二五四號，起訴案號：台灣台中地
方法院檢察署八十九年偵字第一七八九六號），提起上訴，本院判決如左：
    主  文
上訴駁回。
    理  由
按刑事訴訟法第三百七十七條規定：上訴於第三審法院，非以判決違背法令為理由，
不得為之。是提起第三審上訴，應以原判決違背法令為理由，係屬法定要件。如果上
訴理由狀並未依據卷內訴訟資料，具體指摘原判決不適用何種法則或如何適用不當，
或所指摘原判決違法情事，顯與法律規定得為第三審上訴理由之違法情形，不相適合
時，均應認其上訴為違背法律上之程式，予以駁回。本件原判決認定上訴人甲○○明
知綽號「阿西」之「曾裕豐」於民國七十八年底至七十九年初所寄放原判決附表一（
編號七除外）、附表二及附表三所示之物品，為槍砲、彈藥等違禁物，仍未經許可，
受其委託將之藏放於南投縣民間鄉○○村○○路一四一號舊宅屋內床底下。迄八十八
年九月二十一日大地震後，前揭房舍倒塌，上訴人為整修舊宅，乃將原判決附表一及
附表三所示之槍、彈取出改藏置於台中市○○區○○路六一巷六號二樓之二租屋處之
床頭以及洗衣機內。嗣於八十九年十一月七日為警查獲，起出原判決附表一之衝鋒槍
一支、制式手槍二支（含彈匣三個）及制式子彈一百五十八發。上訴人於八十九年十
一月二十二日再向警方供稱尚有原判決附表二之槍彈藏置於南投縣名間鄉舊宅內，帶
同員警起出制式手槍二支、制式子彈二發。復於第一審法院審理中供稱另有原判決附
表三所示之仿造手槍一把藏置於台中市○○區○○路租屋處，帶同員警前往該處自洗
衣機之底盤內起獲等情。因而維持第一審論處上訴人未經許可，寄藏衝鋒槍罪刑之判
決，駁回其在第二審之上訴，已綜核全部卷證資料，敘明其所憑之證據及認定之理由
，而以上訴人否認知情寄託物為槍彈之辯解為不足採，予以指駁綦詳。從形式上觀察
，並無違背法令之情形存在。按寄藏與持有，均係將物置於自己實力支配之下，僅寄
藏必先有他人之持有行為，而後始為之受寄代藏而已，故寄藏之受人委託代為保管，
其保管之本身，亦屬持有，不過，此之持有係受寄之當然結果。槍砲彈藥刀械管制條
例第七條第四項，第十一條第四項雖將「持有」與「寄藏」分別處罰，單純之「持有
」，固不包括「寄藏」；但「寄藏」之受人委託代為保管，其保管之本身所為之「持
有」，既係「寄藏」之當然結果，法律上自宜僅就「寄藏」行為為包括之評價，不應
另就「持有」予以論罪。原判決認上訴人以寄藏之意思而持有扣案之槍彈，其持有之
行為，係「寄藏」之當然結果，不另論罪，其適用法律並無違誤。又槍砲彈藥刀械管
制條例第十八條第四項規定：「犯本條例之罪，於偵查中或審判中自白，並供述全部
槍砲、彈藥、刀械之來源及去向，因而查獲或因而防止重大危害治安事件之發生者，
減輕或免除其刑」。上訴人對於扣案之槍、彈，於警訊、偵審中，雖供出其藏匿處所
，並帶警取出槍、彈，惟其對於槍、彈之來源，僅供述係綽號「阿西」之「曾裕豐」
交其寄藏，「曾裕豐」年籍不詳，於八十年底在中壢地區遭人仇殺身死等語（見八十
九年度偵字第一七八九六號卷第十一、三十三、四十一、五十九頁），並未具體供出
「曾裕豐」之真實資料，且「曾裕豐」既已死亡，即無從追查其究否為上訴人之前手
，自無查獲可言，亦未因而防止重大危害治安事件之發生，即不合上述減輕或免除其
刑之要件。原判決敘明不予減輕或免除其刑之理由略謂：「犯本條例之罪，必須於偵
查或審判中自白，並供述全部槍械、彈藥之來源及去向，因而查獲或因而防止重大危
害治安事件之發生者，始能減免其刑。既謂『並』供述全部槍砲、彈藥、刀械之來源
『及』『去向』，自係指已將槍械、彈藥移轉與他人持有之情形而言，不包括仍為自
己持有之情形在內……」等語。雖稍有未當，究於原判決之主旨無生影響，仍不得據
為上訴第三審之適法理由。上訴意旨置原判決上開明確論斷於不顧，對原審取捨證據
及證據證明力判斷之審判職權行使，任憑己見，或就同一證據資料為相異之評價，或
就不影響於判決本旨事項為事實上之爭辯，均與法律規定得為第三審上訴理由之違法
情形，不相適合，其上訴違背法律上之程式，應予駁回。
據上論結，應依刑事訴訟法第三百九十五條前段，判決如主文。
中      華      民      國    九十二    年      五      月    二十二    日
                              最高法院刑事第四庭
                                  審判長法官  紀  俊  乾
                                        法官  黃  正  興
                                        法官  劉  介  民
                                        法官  陳  東  誥
                                        法官  黃  一  鑫
      右正本證明與原本無異
                                              書  記  官
中      華      民      國    九十二    年      五      月    二十六    日


司法院資訊處製作；財團法人民間司法改革基金會備份。
